# CRISTINA MERINO SÁEZ

C/Vasco Núñez de Balboa, 8, 21004 Huelva

+34 663 03 07 65

# cristinamerinosaez@gmail.com

Disponibilidad a jornada completa. Movilidad nacional.



# **PERFIL**

Graduada en Enfermería por la Universidad de Huelva y especializada en Seguridad en el Trabajo por el Master en Prevención de Riesgos Laborales.

Actualmente matriculada en el programa de Doctorado en Ciencias de la Salud de la misma Universidad.

# **FORMACIÓN**

#### 2017-2018

Matriculada en el programa de Doctorado en Ciencias de la Salud – Universidad de Huelva, España

#### 2016-2017

Máster oficial en Prevención de Riesgos Laborales - Universidad de Huelva, España.

#### 2012-2016

Grado en Enfermería - Universidad de Huelva, España.

#### 2010-2012

Bachillerato de Ciencias de la Salud - IES Diego de Guzmán y Quesada, Huelva, España.

# FORMACIÓN COMPLEMENTARIA

# <u>Urgencias - Cuidados Críticos:</u>

- Monitora en Jornadas Masivas de RCP Básica Emergencias Sanitarias 061
- Bases de la enfermería de Urgencias y Emergencias 80 horas
- Enfermería en la UCI, conocimientos básicos 100 horas
- Atención enfermera en urgencias extrahospitalarias cardiovasculares 30horas

# - Pediatría:

- Diagnóstico y terapéutica de enfermería en la atención a los procesos fisiopatológicos agudos y crónicos en la edad infanto-juvenil **100 horas**
- Actualización de Enfermería Pediátrica 75,5 horas
- Enfermería en las Urgencias Pediátricas 91,5 horas
- Aplicación del método madre canguro en Enfermería 30 horas
- Enfermería en la adaptación neonatal a la vida extrauterina 30 horas

# - Quirófano:

- Fundamentos para la práctica avanzada de la enfermería médico-quirúrgica **80 horas**
- Actualización en cuidados enfermeros en el paciente quirúrgico. Derechos y deberes del paciente *30horas*

#### - Diálisis:

- Rol de Enfermería en los cuidados de pacientes sometidos a Hemodiálisis – **200 horas** 

# - Psiquiatría:

- Manejo del paciente psiquiátrico hospitalizado 180 horas
- Cuidados de enfermería en la urgencia de Salud Mental **30 horas**

# - Radiología:

- Cuidados Enfermeros en Radiología - 80 horas

# - Otros:

- Cuidados de enfermería en Enfermedades Transmisibles 120 horas
- Nutrición y dietética enlos Estados Fisiológicos del Ciclo Vital 120 horas
- Cursos de diversa índole 600 horas

# - Gestión:

- Gestión enfermera de la calidad 30 horas
- Gestión de la calidad de los cuidados enfermeros **30 horas**

# - Expertos Universitarios:

- Experto universitario Gestión de Recursos Humanos en Enfermería UNED
- Experto universitario Atención Familiar y Comunitaria **UNED**

### **ACTIVIDAD INVESTIGADORA**

# - Comunicaciones:

- II Jornadas Internacionales de Investigación e Innovación en Ciencias de la Salud. "De la evidencia a la producción científica". Sevilla. 6 de Octubre de 2017. Facultad de Enfermería, Fisioterapia y Podología.
- II Congreso Internacional de Intervención e Investigación en Salud. Murcia. 26 y 27 de Octubre de 2018. Grupo de Investigación SEJ-473 de la Universidad de Almería, Asociación Universitaria de Educación y Psicología, Association University of Scientific Formation Psychology and Education Research y CINFOPER.

# EXPERIENCIA PROFESIONAL

04/2014 - 05/2014: Unidad de Medicina interna en el Hospital Infanta Elena

11/2014 - 12/2014: Consulta de Enfermería en Centro de Atención Primaria

04/2015 - 05/2015: Unidad de Quirófano (Digestivo) en el Hospital Juan Ramón Jiménez

05/2015 - 06/2015: Consulta de Enfermería en Centro de Atención Primaria

09/2015 - 10/2015: Unidad de Cuidados Paliativos en el Hospital Vázquez Díaz

10/2015 - 12/2015: Unidad de Medicina interna en el Hospital Juan Ramón Jiménez

01/2016 - 04/2016: Unidad de Cuidados Intensivos en el Hospital Infanta Elena

01/07/2017 – 31/08/2017: Centro Médico - Hospital de la Clínica los Naranjos

17/07/2017 - 31/07/2017: Unidad de Oncología en el Hospital Juan Ramón Jiménez

01/08/2017 - 31/08/2017: Servicio de Urgencias del Hospital Infanta Elena

20/12/2017 – 22/01/2018: Servicio de Urgencias del Hospital Juan Ramón Jiménez

15/07/2018 – 31/08/2018: Unidad de Paliativos del Hospital Vázquez Díaz

14/04/2018 - 30/09/2018: Servicio Médico del Corte Inglés de Huelva

17/07/2018 – 31/12/2018: Centro Médico - Hospital de la Clínica los Naranjos

01/12/2018 - 31/01/2019: Unidad de Hemodiálisis - Nefrología en el Hospital Juan Ramón Jiménez

# **COMPETENCIAS PERSONALES**

**Competencias comunicativas:** activa, buenas habilidades analíticas, organizada, autónoma, buenas habilidades interpersonales y con gran capacidad de adaptación y aprendizaje.

**Competencias informáticas:** sistemas operativos (Microsoft Windows, Mac OS X y Linux.), procesadores de texto (Microsoft Office), hojas de cálculo (Excel), programas gráficos y de presentación (Power Point, Picart, Photoshop, Adobe Illustrator).